【裁判字號】    96,訴,2816
【裁判日期】    970218
【裁判案由】    偽造有價證券
【裁判全文】
臺灣板橋地方法院刑事判決              96年度訴字第2816號
公  訴  人  臺灣板橋地方法院檢察署檢察官
被      告  乙○○
                      號
選任辯護人  本院公設辯護人  湯明純
上列被告因偽造有價證券案件，經檢察官提起公訴（96年度偵字
第13560 號）及移送併案（96年度偵字第19545 號），本院判決
如下：
    主  文
乙○○犯偽造有價證券罪，處有期徒刑年貳月。偽造支票號碼
LK0000000號、發票人為丙○○、票面金額新臺幣參拾貳
萬元、發票日民國九十六年三月十五日之支票壹紙沒收。
    事  實
一、乙○○於民國95年9月15日承作甲○○位於臺北縣林口鄉○○路○段135號住處3樓之改建工程，約定工程款為新臺幣（
    下同）23萬元，甲○○因而於當日、同月20日付清該筆工程
    款，又於95年11月9日借款2萬元予乙○○，但因乙○○遲未
    施作，甲○○遂要求乙○○償還25萬元，乙○○方於95年11
    月20日簽發金額分別為10萬元、5萬元、5萬元、5萬元之本
    票4 紙交付甲○○，惟本票屆期，均未兌現。其後乙○○於
    96年2 月間某日，在臺北縣林口鄉○○路38號向其叔父丙○○借用車輛時，見車上放有丙○○所有票號LK0000000 號、
    付款人為林口鄉農會之空白支票1 紙及印章，乙○○為償還
    欠款，竟竊取前開空白支票（竊盜部分未據告訴），並意圖
    供行使之用，於車內盜用丙○○之印章蓋印在該支票上，隨
    即於96年2 月13日，在臺北縣林口鄉○○路，持前開空白支
    票向友人張銓峰調現，但張銓峰並未同意；乙○○遂於96年
    2 月15日（起訴書誤載為2 月14日）在臺北縣林口鄉○○路
    2 段160 巷31號住處，於前開空白支票上，偽填金額為32萬
    元、發票日期為96年3 月15日，而偽造該票號LK0000000 號
    支票1 紙，並於同日交付予不知情之甲○○，以清償上開款
    項，並要求甲○○交付現金5 萬元，以彌補支票面額與前開
    工程款間之差額，至其餘差額2 萬元則供貼為利息，惟甲○○並未同意其要求，而未給付現金7 萬元。嗣甲○○於96年
    3 月16日向銀行提示上開支票，但因該支票業經丙○○掛失
    止付而未獲兌現。
二、案經被害人甲○○訴請臺灣板橋地方法院檢察署檢察官偵查
    起訴及移送併案審理。
    理  由
壹、證據能力有無之判斷：
    被告乙○○、辯護人及檢察官對於後述證據之證據能力均不
    爭執，依刑事訴訟法第159 條之5 規定，均有證據能力，合
    先敘明。
貳、實體方面：
一、前揭事實，業據被告乙○○於偵查及本院審理中供承不諱，
    核與證人甲○○、丙○○分別於偵查中之證述相符，並有合
    約書、票號LK0000000 號支票暨退票理由單各1 紙、票據掛
    失止付通知書、遺失票據申報書各1 份在卷可按，被告上開
    自白與事實相符，堪予採信。據此，本案事證明確，被告犯
    行堪以認定，應予依法論科。
二、按支票為有價證券，被告意圖供行使之用，而偽造有價證券
    ，並持之向甲○○行使，核其所為，係犯刑法第201 條第1
    項之偽造有價證券罪。其盜蓋印章之行為，為其偽造有價證
    券之部分行為，又其行使偽造有價證券之輕度行為應為其偽
    造有價證券之高度行為所吸收，均不另論罪。臺灣板橋地方
    法院檢察署96年度偵字第19545 號移送併辦案件，與本案為
    相同案件，本院自應併予審究。爰審酌被告有違反動產擔保
    交易法案件之前科紀錄，有臺灣高等法院被告前案紀錄表1
    份在卷可稽、其犯罪之動機、目的，造成告訴人張福仁之損
    失甚大，且迄今尚未清償債款賠償告訴人之損失，及偽造支
    票對於金融交易秩序之影響匪淺，暨被告犯罪後坦承犯行之
    態度等一切情狀，量處如主文所示之刑。又被告雖係於96年
    4 月24日前為本案犯行，然因其所犯偽造有價證券罪係屬中
    華民國九十六年罪犯減刑條例第3 條第1 項第15款所定之罪
    ，且本院所處之宣告刑已逾有期徒刑1 年6 月，即不得依該
    條例予以減刑，附此敘明。又偽造發票人為丙○○，支票號
    碼LK0000000 號，票面金額新臺幣32萬元，發票日96年3 月
    15日之支票1 紙，係偽造之有價證券，不問屬犯人與否，應
    依法宣告沒收。
據上論斷，應依刑事訴訟法第299 條第1 項前段，刑法第201 條
第1 項、第205 條，判決如主文。
本案經檢察官陳旻源到庭執行職務。
中    華    民    國    97    年    2     月    18    日
                  臺灣板橋地方法院刑事第十三庭
                      審判長法  官  李麗珠
                            法  官  許映鈞
                            法  官  俞秀美
以上正本證明與原本無異。
如不服本判決應於送達後10日內向本院提出上訴狀。
                            書記官 謝怡貞
中    華    民    國    97    年    2     月    18    日
附錄本案論罪科刑法條全文：
中華民國刑法第201 條第1項
意圖供行使之用，而偽造、變造公債票，公司股票或其他有價證
券者，處3年以上10年以下有期徒刑，得併3千元以下罰金。


司法院資訊處製作；財團法人民間司法改革基金會備份。
